臺灣高雄地方法院民事裁定　　　　　100年度消債聲字第143號
聲　請　人
即 債務 人　李秀英
上列聲請人因聲請免責事件，本院裁定如下：
    主  文
債務人李秀英不免責。
    理  由
一、按法院為終止或終結清算程序之裁定確定後，除別有規定外
    ，應以裁定免除債務人之債務，消費者債務清理條例（下稱
    消債條例）第132 條定有明文。債務人有下列各款情形之一
    者，法院應為不免責之裁定，但債務人證明經普通債權人全
    體同意者，不在此限：一於七年內曾依破產法或本條例規定
    受免責；二隱匿、毀損應屬清算財團之財產，或為其他不利
    於債權人之處分；三捏造債務或承認不真實之債務；四因浪
    費、賭博或其他投機行為，致財產顯然減少或負擔過重之債
    務，而生開始清算之原因；五於清算聲請前一年內，已有清
    算之原因，而隱瞞其事實，使他人與之為交易致生損害；六
    明知已有清算原因之事實，非基於本人之義務，而以特別利
    於債權人中之一人或數人為目的，提供擔保或消滅債務；七
    隱匿、毀棄、偽造或變造帳簿或其他會計文件之全部或一部
    ，致其財產之狀況不真確；八故意於財產及收入狀況說明書
    為不實之記載，或有其他故意違反本條例所定義務之行為，
    亦為消債條例第134 條所明定。
二、經查：
(一)、聲請人於民國98年11月間聲請消費者債務更生事件，前經本
    院以99年度消債更字第64號裁定開始更生程序。嗣因聲請人
    所提清償期為8年、每月還款新臺幣（下同）3,789元之更生
    方案尚非公允，而經本院於99年11月30日以99年度消債清字
    第193 號裁定開始清算程序。又因認聲請人名下現有財產不
    敷清償財團費用及財團債務，經本院民事執行處以99年度司
    執消債清字第183 號裁定終止清算程序等情，業經本院調取
    上開卷宗核閱屬實。
(二)、依卷附債務人消費之明細所示，債務人於88年12月起即無法
    繳付全額信用卡債務（見本院卷第63頁）、92年間分別向台
    新國際商業銀行股份有限公司（下稱台新銀行）及台東區中
    小企業銀行（下稱台東企銀）申貸59萬及40萬元，且於89年
    至94年間以現金卡或信用卡為多筆借款，顯見債務人於88年
    12月間起，已入不敷出，清償債務有所困難。詎債務人仍持
    續(1)持台新銀行信用卡於91年5至7月間在順航旅行社消費6
    次，消費總額達14萬9,600元、90年8月至91年4月間至新光
    三越百貨股份有限公司高雄分公司消費6次，消費總額達4,
    490元、94年4月在順航旅行社消費1次，金額1萬3,600元（
    見本院卷第20頁背面）。(2)於92年12月至94年4月間，持中
    國信託商業銀行股份有限公司（下稱中國信託銀行）信用卡
    分別於93年1月5日在震旦行消費7,600元、93年3月14日、4
    月10日在錢櫃高雄一店消費1,013元、1046元、93年3月25日
    在兩隻老虎皮鞋消費1萬500元、93年9月12日在聯一通訊行
    刷卡消費1萬元（見本院卷第42至50頁）。(3)於89年12月至
    94年1月間，持國泰世華銀行股份有限公司（下稱國泰世華
    銀行）信用卡，分別於89年12月8日在燦坤實業股份有限公
    司消費2萬8,800元，91年3月27至同年4月12日間在順航旅行
    社有限公司消費3次共計7萬1,400元，93年4月25日在兩隻老
    虎童鞋屋、莎娜內衣分別消費2,300元、4,870元，於93年5
    月3日在萬家田珠寶銀樓消費2,700元，93年5月8日在尚諾奈
    國際股份有限公司消費3,138元，93年6月5日在巴黎香水消
    費5,000元，94年1月3日在D3流行服飾消費3,249元（見本院
    卷第58頁）。(4)於89年2月至94年1月間，持聯邦商業銀行股
    份有限公司（下稱聯邦銀行）信用卡，分別於89年2月29、
    同年3月1日、92年4月26日在萬家田珠寶銀樓消費1,500元、
    6,000元、7,400元，於89年3月4日在富騰電器行消費1萬6,5
    00元，於89年4月7日在錦泰珠寶銀樓消費2,500元，於91年
    11月23日在家傢傢俱行消費6,000元，於92年9月24日在思立
    國際股份有限公司消費1萬1,535元，於93年1月11日在新市
    州企業有限公司消費4,990元，於94年1月28日在一亨運動用
    品鳳山店消費6,330元，於94年1月31日在紅寶石皮些消費4,
    388元（見本院卷第63至72頁）。(5)持合作金庫商業銀行股
    份有限公司（下稱合作金庫銀行）信用卡，於93年7月17日
    在尚諾奈國際股份有限公司消費3,609元，嗣於93年9月30日
    及94年2月23日在順航旅行社有限公司分別消費3萬600元及1
    萬8,700元（見本院卷第75至79頁）。聲請人既已欠缺清償
    能力，其所為上開之消費行為與其經濟情況顯不相當，亦可
    認定。從而，債務人清償債務已有困難，竟持續以信用卡消
    費、辦理信用貸款、預借現金增加債務，足徵其恣意花費任
    令債務增加至難以負擔而終致不能清償，自堪認係因浪費之
    行為致負擔過重之債務，而生開始清算之原因。
三、綜上所述，債務人確因浪費致負擔過重之債務，而生開始清
    算之原因，復未經全體債權人同意債務人免責，有陳報狀在
    卷可查。依消債條例第134 條第4 款之規定，應為不免責之
    裁定，爰裁定如主文。
中    華    民    國   100    年    12    月    15    日
                  鳳山民事庭  法  官    吳芝瑛
以上正本係照原本作成。
如不服本裁定，應於裁定送達後10日內，以書狀向本院提出抗告
，並繳納抗告費新臺幣1,000元。
中    華    民    國   100    年    12    月    15    日
                              書記官    梁瑜玲